【裁判字號】    95,交聲,314
【裁判日期】    950406
【裁判案由】    違反道路交通管理處罰條例聲明異議
【裁判全文】
臺灣臺北地方法院交通事件裁定         95年度交聲字第314號
原處分機關  臺北市交通事件裁決所
聲明異議人
即受處分人  資生堂醫院
代  表  人  劉公普
上列異議人即受處分人因違反道路交通管理處罰條例事件，對於
原處分機關臺北市交通事件裁決所中華民國95年2月6日所為之處
分（原處分案號：北市裁三字第裁22-AM0000000號、第裁22-AM0
000000號），聲明異議，本院裁定如下：
    主  文
異議均駁回。
    理  由
一、按雙白實線設於路中，用以分隔同向車道，並禁止變換車道
    ，又槽化線係劃設於交岔路口、立體交岔之匝道口或其他特
    殊地點，用以引導車輛駕駛人循指示之路線行駛，並禁止跨
    越，分別為道路交通標誌標線號誌設置規則第149條第1項第
    1款第6目、第171條第1項所明文規定。又按駕駛人駕駛汽車
    ，應遵守道路交通標誌、標線、號誌之指示，並服從執行交
    通勤務之警察或依法令執行指揮交通稽查任務人員之指揮，
    道路交通安全規則第90條定有明文；再按汽車駕駛人，駕駛
    汽車有不遵守道路交通標誌、標線、號誌之指示，而本章各
    條無處罰之規定者，處新臺幣（下同）900元以上1800元以
    下罰鍰，道路交通管理處罰條例第60條第2項第3款亦定有明
    文。
二、原處分意旨略以：異議人即受處分人所有之車牌號碼CK-259
    5號自用一般小客貨車於民國94年10月5日上午11時03分許，
    在臺北市新生高架橋「高架道路出入口跨越禁止變換車道線
    （雙白線）行駛」、「跨越槽化線行駛」，經臺北市政府警
    察局中山分局交通分隊警員王煌林拍照採證後，逕行舉發移
    送，異議人未於到案日期前繳納罰鍰或到案聽候裁決，原處
    分機關乃依道路交通管理處罰條例第60條第2項第3款及違反
    道路交通管理事件統一裁罰基準及處理細則第43、44、61條
    之規定，於95年2月6日，分別以北市裁三字第裁22-AM00000
    00號、第裁22-AM0000000號裁決書，各處異議人新台幣（下
    同）一千八百元。
三、異議人聲明異議之意旨略以：異議人因警察之錯誤，及標示
    不妥適而誤投陷阱，請求撤銷原裁決處分云云。
四、經查：
  (一)異議人即受處分人所有之車牌號碼CK-2595號自用一般小客
    貨車於94年10月5日上午11時03分許，在臺北市新生高架橋
    「高架道路出入口跨越禁止變換車道線（雙白線）行駛」、
    「跨越槽化線行駛」，經臺北市政府警察局中山分局交通分
    隊警員王煌林拍照採證後，逕行舉發，有舉發照片及舉發違
    反道路交通管理事件通知單（即俗稱之紅單，以下簡稱「舉
    發通知單」）在卷可稽（見本院卷第3至5頁）。又原處分機
    關收到本件移送後，因異議人未於到案日期前繳納罰鍰或到
    案聽候裁決，乃依道路交通管理處罰條例第60條第2項第3款
    及違反道路交通管理事件統一裁罰基準及處理細則第43、44
    、61條之規定，於95年2月6日，分別以北市裁三字第裁
    22-AM0 000000號、第裁22-AM0000000號裁決書，各處異議
    人一千八百元，亦有該2紙裁決書在卷可稽。
  (二)異議人雖以因警察之錯誤，及標示不妥適而誤投陷阱為由聲
    明異議，然其並未提出證據以實其說，且依卷附之舉發照片
    ，車牌號碼CK-2595號自用一般小客貨車於上揭時、地，確
    實有「跨越禁止變換車道線（雙白線）行駛」、「跨越槽化
    線行駛」之違規行為，而異議人公司之人員（即本件之駕駛
    人）為考領有汽車駕駛執照之人，對於「雙白實線設於路中
    ，用以分隔同向車道，並禁止變換車道」及「槽化線係劃設
    於交岔路口、立體交岔之匝道口或其他特殊地點，用以引導
    車輛駕駛人循指示之路線行駛，並禁止跨越」等規定，自不
    能諉為不知；又新生高架橋乃已存在數十年之道路，並非新
    鋪設之道路，其上之標示自無不明或不清之情形，應無異議
    人所稱不妥適之情形，且依上揭舉發照片所示，上揭自用小
    客車在跨越雙實白線地點前，實已有一段雙實白線存在，倘
    該自用小客車之駕駛人發現走錯車道，自應順著原車道行駛
    至可迴轉之車道處再行迴轉回正確之道路，豈可任意跨越雙
    實白線而行駛呢？且如一般駕駛人均以與異議人所主張之相
    同理由聲明異議，而不願接受法律之處罰，該法律規定豈不
    成為具文？且將使一般駕駛人均可不謹慎注意相關之道路交
    通安全規則之規定，而使依規定駕駛之駕駛人不得不隨時去
    注意他人此種違規（瑕疵）之駕駛行為，造成道路上之險象
    環生，此實非法律規定之目的，故認異議人所主張之理由不
    成立，其仍應接受道路交通處罰條例規定之處罰。
五、綜上所述，原處分機關依道路交通管理處罰條例第60條第2
    項第3款及違反道路交通管理事件統一裁罰基準及處理細則
    第43、44、61條之規定，就異議人所有之上揭自用一般小客
    貨車的二個不同交通違規行為，分別裁處異議人罰鍰一千八
    百元，核無不合。是本件聲明異議為無理由，應予駁回。
據上論斷，應依道路交通案件處理辦法第19條，裁定如主文。
中    華    民    國    95    年    4     月    6     日
                        交通法庭法  官  林春鈴
以上正本證明與原本無異。
如不服本裁定，應於送達後5日內，向本院提出抗告狀。
                                書記官  羅欣宜
中    華    民    國    95    年    4     月    6     日


司法院資訊處製作；財團法人民間司法改革基金會備份。
